【裁判字號】    94,上更(一),48
【裁判日期】    950316
【裁判案由】    強盜
【裁判全文】
臺灣高等法院刑事判決              94年度上更(一)字第48號
上  訴  人  甲○○
即  被  告
                    （另案在臺灣台北監獄台北分監執行）
選任辯護人  蔡樹基律師
上列上訴人因強盜案件，不服臺灣桃園地方法院93年度訴字第80
2號，中華民國93年7月15日第一審判決（起訴案號：臺灣桃園地
方法院檢察署93年度偵字第4641號），提起上訴，本院判決後，
經最高法院發回，本院判決如下：
    主  文
上訴駁回。
    事  實
一、甲○○意圖為自己不法之所有，於民國（下同）九十三年三
    月二十日下午四時許，攜帶保特瓶裝之汽油一罐及不具殺傷
    力之塑膠製玩具手槍一支（非屬槍砲彈藥刀械管制條例之管
    制槍砲），在桃園縣中壢市○○路一００號「光南百貨股份
    有限公司」前，攔搭由丁○○駕駛之三Ｒ─三八二號營業小
    客車（該車係丁○○所有，靠行登記於大世紀交通有限公司
    ），上車後指示丁○○開往桃園縣平鎮市○○路○○段山仔
    頂方向，當日下午四時五十五分許，車行至該縣平鎮市○○
    路第一、二鄰入口處，甲○○見該處偏僻無人，機不可失，
    即令丁○○停車，迨丁○○轉頭欲向甲○○收取車資時，甲○○即將預藏之汽油潑灑在丁○○腹部，對丁○○施以強暴
    ，丁○○唯恐遭不測愴惶下車，甲○○自後座下車並持所攜
    帶之玩具手槍指向丁○○喝稱：「把身上錢拿出來，不要逼
    我」等語，以此強暴、脅迫之方法，至使丁○○不能抗拒，
    亦不敢靠近，甲○○旋即坐上該營業小客車駕駛座，將該車
    駛往中豐路山仔頂方向逃逸，而強取得該車及丁○○所有放
    置於車內之現金新臺幣（下同）二萬二千餘元、存款簿（第
    一銀行、郵局、合作金庫）三本、第一商業銀行平鎮分行第
    00000000000帳號之空白支票簿一本（共二十九
    張）及本票五紙。甲○○得手後，復另行起意，基於不法所
    有之意圖，於同年月二十二日上午，撥打前開營業小客車內
    所留丁○○名片所印之住處電話號碼（00－000000
    0），向丁○○恐嚇稱：要將車贖回，須給付二萬元，否則
    要將車拆解等語，致丁○○因恐車輛遭解體而心生畏怖，幾
    經討價後，最後議定以一萬元贖回車輛，當日下午二時二分
    許，甲○○再以所有0000000000號行動電話，撥
    打丁○○之00－0000000電話（丁○○已將該電話
    轉接至0000000000行動電話），指示丁○○至第
    一國道高速公路南下五十八公里處路肩等候，丁○○依警方
    指示將一疊面紙及打火機佯裝贖款裝入白色信封袋內前往，
    期間甲○○一再以上開電話撥打丁○○前開電話更改交付贖
    款地點，最後於當日下午二時三十二分許，丁○○依甲○○
    指示，將白色信封袋丟至國道高速公路五十九點一公里處新
    生路涵洞下方（即中壢市○○路○段九號對面），迨甲○○
    出面拿取該白色信封袋後，即為埋伏之員警當場逮獲，致恐
    嚇取財未遂（甲○○恐嚇取財未遂部分，業經判處有期徒刑
    十月確定），警方並在甲○○身上起出丁○○前開營業小客
    車所用之汽車鑰匙一串（含丁○○住處之鑰匙）及甲○○甫
    拿取之白色信封袋乙只、甲○○用以撥打電話予丁○○指示
    交付贖款地點所用之配用門號0000000000號ＮＯ
    ＫＩＡ廠牌手機一支（序號00000000000000
    0）、甲○○所穿戴與強盜丁○○財物時相同之外套一件及
    棒球帽一頂。另警方於當日下午四時二十分許，在現場附近
    之中壢市○○路七三五之一號旁，尋獲前開三Ｒ－三八二號
    營業小客車，復在該車內右前乘客座椅腳處所放置之綠色塑
    膠袋內起出甲○○所有強盜黃泉所有之玩具手槍一支，嗣丁○○在該車上尋回前述之存摺三本。
二、案經丁○○訴由桃園縣政府警察局平鎮分局報告臺灣桃園地
    方法院檢察署檢察官偵查起訴。
    理  由
一、訊據上訴人即被告甲○○對其於上開時、地遭警查獲之事實
    ，固坦承不諱，惟矢口否認有強盜犯行，辯稱：九十三年三
    月二十日，伊在中壢市○○○路四００號十一樓之三公司上
    班，下班五點多左右，去新屋交流道找伊父親李清華，本案
    是伊在桃園縣中壢市新明國中同屆何超雄所為，何超雄於九
    十三年三月二十二交付計程車鑰匙及被害人之電話號碼，表
    示計程車司機欠他錢，要伊在九十三年三月二十二日下午二
    時左右到中壢市○○路等那個計程車司機，拿到錢以後，再
    把鑰匙還給計程車司機，伊去以後等不到人，才打電話給計
    程車司機，問他在何處，他說在高速公路上，伊問他怎麼碰
    面，他說他會把錢直接丟下來，之後警察就來了等語；嗣後
    又改稱計程車鑰匙等物係證人丙○○所交付，丙○○拜託伊
    向計程車司機拿錢等語。惟查：
  (一)被告如何於上開時、地，以上述方法強盜被害人丁○○之財
    物，事後又另以電話恐嚇被害人回贖車輛等事實，業據被害
    人丁○○於警詢、偵訊時指證明確（見偵查卷十二背頁、十
    五至十八、五六至五七、一○二至一○四頁）。另被害人丁○○並於被告遭警查獲後，在警局及偵查中均明確指認被告
    即為九十三年三月二十日強劫其財物之人，且指認為警查獲
    當日被告甲○○所穿戴之外套及棒球帽與被告於九十三年三
    月二十日當日強劫其車輛及財物所穿戴之衣帽完全相同，及
    為警在尋獲之前開營業小客車內起出之玩具手槍亦即係當日
    被告持以脅迫其交出財物之手槍無訛，復於本院審理時以證
    人之身分迭次指證被告即為對其實施強盜犯行之歹徒極為明
    確（見上更(一)字卷九十五年二月九日、及九十五年三月二日
    審判筆錄）。而徵諸被害人丁○○遭人強盜財物之時間係日
    間下午四時五十五分許，光線清楚，且被告在桃園縣中壢市
    ○○路一００號光南百貨公司前搭乘被害人駕駛計程車，駛
    至桃園縣至該縣平鎮市○○路第一、二鄰入口處始著手強盜
    ，其間已經過相當時間及行駛相當之里程，被害人又係在轉
    身欲向被告收取車資時遭潑灑汽油，被害人下車後，被告猶
    下車持玩具手槍脅迫被害人，而被告又於強盜案發後之第二
    日即遭查獲，被害人對被告之指認應堪採信，當無誤認之虞
    。又警方尋獲丁○○遭強盜之營業小客車後，分別在該車之
    左、右前門內、外側玻璃、右前開置物箱紫色塑膠帶、左前
    門旁置物箱便條紙夾塑膠板、右前乘客座椅腳綠色塑膠袋內
    之手槍、彈匣上採集之指紋經鑑定結果，其中編號六、十、
    十一、十五、十九上之指紋，經人工析鑑比對與甲○○指紋
    卡之左拇指、左環指、左環指、右拇指、左拇指指紋相符，
    有桃園縣政府警察局平鎮分局刑案現場勘查紀錄、勘查報告
    、現場照片、內政部警政署刑事警察局九十三年四月九日刑
    紋字第○九三○○七三二九八號鑑驗書在卷可稽（見偵查卷
    第二○之一頁、第二十二頁、第六十二頁至第七十七頁、第
    七十九頁至第八十一頁），亦足佐證被告確曾乘坐被害人遭
    強盜之前開營業小客車。此外，復有查獲贓證物及現場照片
    十七幀、贓物認領認領保管單一份、車輛竊盜、車牌失竊資
    料個別查詢報表－查詢車輛認可資料一份、桃園縣警察局車
    輛協尋通報單一份附卷可稽（見偵查卷十九至二○至一、二
    三至二五頁），及如事實欄所載之物扣案可資佐證。扣案之
    玩具手槍係塑膠製，亦經檢察官勘驗屬實（偵查卷第一０五
    頁）。再查被害人丁○○遭強盜之空白支票二十九張及本票
    五紙，事後業經被告之父交還丁○○，亦據丁○○證述在卷
    （上更(一)字卷第九十二、九十三頁、第一一八頁），並有其
    提出尚保存之空白支票二十九張及本票三紙可稽（原本閱後
    當庭發還、影本見上更(一)字卷第一三一頁至第一三四頁；另
    本票二紙業經丁○○受償後交還發票人），被告對此亦不爭
    執，僅辯稱該等本票及空白支票亦係何超雄交付，其放在家
    中客廳等語（上更(一)字卷第九十四頁），由此亦堪認丁○○
    關於被告之指認確與事實相符。
  (二)前述門號0000000000號行動電話係被告所有，業
    據被告供承在卷（見原審卷十六頁）。而被害人丁○○遭強
    盜之計程車上即放置有記載電話號碼之名片，歹徒由此可得
    知其電話號碼，亦經被害人供明。另被告使用之00000
    00000電話及被害人使用之0000000000電話
    ，九十三年三月二十二日下午二時零二分起至同日下午二時
    二十七分止，有十餘通以上之通話紀錄，且依發話端號碼（
    主叫號碼）、受話端號碼（受叫號碼）紀錄顯示，該段通話
    時間均係由門號0000000000撥打至門號0000
    000000等情，為被告所不否認，且有泛亞電信股份有
    限公司門號0000000000號通聯紀錄、中華電信（
    行動）設備號碼0000000000號資料查詢、及被告
    所有行動電話螢幕顯示撥打0000000000號行動電
    話、時間紀錄之翻拍照片六幀可考（見偵查卷第八十二至九
    十三頁、第二十頁），足見被告在九十三年三月二十二日下
    午二時後，確曾多次撥打電話與被害人。而再對照被害人丁○○所述其於九十三年三月二十日遭強盜強劫車輛及財物後
    ，於同年月二十二日上午經人撥打電話至其住處要求以二萬
    元贖回車輛（後經討價降為一萬元），並於當日下午二時三
    分許，再經人打電話要其依指示至國道高速公路南下五十八
    公里處路肩等候交付贖款，當日下午二時六分許，於電話中
    又指示其至國道高速公路南下五十九公里處路肩等候，當日
    下午二時三十分許，再於電話中指示前往國道高速公路南下
    五十九點一公里路肩處將贖款丟到涵洞下等情（見偵查卷第
    十六至十七頁），顯見被告撥打電話至被害人丁○○所使用
    之電話時段，與被害人丁○○接收歹徒電話指示交付贖款地
    點之時間相符。再者，被害人丁○○依電話指示將佯裝成贖
    款之白色信封袋丟至新生路涵洞下時，未幾，即由被告出面
    拿取贖款，而為警當場逮獲，並在被告身上起出丁○○前開
    遭強盜之營業小客車所用之汽車鑰匙一串、撥打丁○○上開
    電話指示交付贖款之ＮＯＫＩＡ廠牌行動電話一具，此亦為
    被告所是認。自堪認被告係強盜被害人之計程車等物品後，
    經由被害人放置於車上之名片，而再次以電話向被害人恐嚇
    贖車，致遭警方查獲無疑。
  (三)被告辯稱是伊在新明國中（按桃縣中壢市僅有新明國中，卷
    內部分筆錄將之誤載為「新民國中」）之同學「何超雄」將
    被害人之計程車鑰匙交給伊向丁○○要錢云云。惟經檢察官
    指示員警查證結果，新明國中職員來電表示該校無「何超雄
    」之學生，另查詢桃園縣政府警察局戶口課通報台及內政部
    戶役政資料電子閘門系統，亦未有被告所稱「何超雄」之人
    ，有員警林清華書立之報告書附卷可參（見偵查卷第五八至
    五九頁，此部分依刑事訴訟法第一百五十九條之五第一、二
    項規定，得為證據）。另被告於原審供稱：從國中起，約每
    二、三個月與「何超雄」會聯絡一次，去唱歌、喝酒等語（
    見原審卷十七頁），則衡之被告自國中時期起至今（二十五
    歲）已有十餘年，苟如被告所稱有「何超雄」此人，且有常
    聯絡，則被告又焉有不知「何超雄」之真實姓名及聯絡方式
    之可能。又本院向桃園縣立新明國中查詢結果，據該校九十
    四年三月七日明國教字第○九四○○○一五一四號函覆稱：
    「本校民國八十年或八十一年間並無「何超雄」或其他姓名
    、字音類似之人就讀。」（上更(一)字卷第三十七頁）；依法
    務部戶役政連結作業系統查詢結果，亦無「何超雄」之戶籍
    資料（上更(一)字卷第七頁）；向桃園縣政府警察局調閱「何
    超雄」之口卡影本，亦查無「何超雄」其人（上更(一)字卷第
    十五、十六頁）；顯然實際並無被告所稱之「何超雄」之人
    存在。又被告如果真係受人之託向被害人收取債務，於與被
    害人以電話連絡後，何以不相約見面而當場交付，乃卻要求
    被害人將金錢丟至涵洞下。足見被告所辯其係受「何超雄」
    之託以電話聯絡被害人收取債務一節，係屬卸飾之詞，殊難
    採信。
  (四)被告之選任辯護人另聲請調查第0000000000號行
    動電話於案發時之持用人資料，並以該電話於八十三年三月
    二十二日與被告之行動電話有多次通訊紀錄為由，表示該電
    話可能即係「何超雄」之電話等情。惟經本院向泛亞電信股
    份有限公司查詢該電話於九十三年三月間使用人資料結果，
    據泛亞電信公司函覆稱：「0000000000」號，係
    屬本公司語音信箱代表號，本公司門後受話方關機或佔線時
    ，即以語音信箱取代受話回應（如答錄機功能），其流言內
    容則暫存於機房伺服器，當受話方開機或未佔線時，伺服器
    即會以「0000000000」名義，發送簡訊通知受話
    方有一則語音留言，並回撥該號碼即可聽取留言，故所謂語
    音信箱代表號係為語音信箱伺服器定義之代表號碼等情，有
    泛亞電信公司函兩紙可按（上更(一)字卷第四十六頁、第七十
    八頁）；本院另向桃園縣警察局平鎮分局查詢，據該分局向
    泛亞電信公司查詢結果，亦因相同情形查無使用人資料，有
    該分局函及所附之員警報告、泛亞電信查覆表可參（上更(一)
    字卷第七十至七十二頁）。故被告之行動電話雖有與泛亞電
    信公司第0000000000號語音信箱代表號之通訊紀
    錄，惟顯然不足憑此證明確有「何超雄」其人。
  (五)被告另辯稱：九十三年三月二十日案發當日在中壢市○○路
    四００號十一樓之三公司上班，負責人姓張，下午五時許下
    班後前往新屋交流道尋找父親李清華，並於六時許至中壢市
    ○○○路萬泰銀行自動櫃員機辦理轉帳手續等語。然經檢察
    官指示員警前往中壢市○○路四００號十一樓之三查訪結果
    ，該址為「茂豐租賃股份有限公司」，負責人並不姓張，據
    該公司員工張秋雪表示並未雇請甲○○為員工，有員警林清
    華書立之報告書及所附茂豐租賃股份有限公司張秋雪之名片
    附卷可參（見偵查卷第五八至五九頁，此部分依刑事訴訟法
    第一百五十九條之五第一、二項規定，得為證據）。證人即
    被告之父李清華亦證稱：「他（被告）在慈惠三街的大樓工
    作」等語（見原審卷第三五頁），與被告所述之工作地點又
    顯然不符。再查案發當日即九十三年三月二十日，適為總統
    選舉日，並非通常之假日，然而被告之父李清華於九十三年
    六月二十九日在原審法院作證時，關於當日下午四時以後是
    否與被告在一起？當天被告有無上班？當天有無接被告下班
    ？被告有無回家吃晚餐？證人是否吃完晚飯才回家？等問題
    ，均答稱不記得了等語（見原審卷第三十四至三十七頁），
    而當時離案發時間僅時隔三月，並非久遠，證人李清華竟對
    當日是否與被告見面等情形均答稱不記憶，其證言自無從資
    為有利於被告之論據。被告另辯稱九十三年三月二十日下午
    六時許，陪同其父至中壢市○○○路萬泰銀行中壢分行自動
    櫃員機辦理轉帳手續等語，並提出萬泰銀行客戶交易明細表
    乙紙為證（上訴字卷第五十七頁），惟依該明細表所載，該
    帳戶係李清華所有，且被告於九十三年二月二十二日即遭羈
    押（見九十三年度聲羈字卷第三頁），而被告遭羈押後，該
    帳戶自九十三年四月十八日至同年八月二十七日間仍有多次
    轉帳還款紀錄（見上訴字卷第五十七頁反面），由此可見李
    清華本人亦可操作自動櫃員機處理轉帳事宜，並非一定須由
    被告協助，再者上開帳戶當日係自十八時（即下午六時）二
    十五分至十八時三十四分之間辦理轉帳手續，此時間距本案
    強盜犯行之時間（是日下午四時五十五分），相隔已一小時
    以上，而強盜發生地平鎮市與被告所述提款地中壢市相鄰，
    被告在平鎮市為強盜行為後，仍有充裕之時間駕車轉往中壢
    市轉帳，則被告縱有於該張提款明細表所載之時間提款，亦
    不能推翻上開確切證據而因此反證被告未為此強盜行為，被
    告另聲請調閱萬泰銀行之監視錄影帶乙節，自無再加調查之
    必要，附此敘明。
  (六)警方在被害人遭強盜之計程車上所採取之指紋經鑑定結果，
    其中右前座內側車窗採集編號一之指紋，雖與檔存「丙○○
    」指紋卡之右拇指指紋相符（偵查卷第六十二頁），而本院
    傳喚證人丙○○到庭查證後，被告隨即改稱係丙○○交付被
    害人之車子及鑰匙，叫其向被害人拿錢，丙○○即係「何超
    雄」云云（上更(一)字卷第一一七頁）。惟查證人丙○○堅決
    否認有強盜或交付被害人之計程車、鑰匙與被告等犯行，並
    證稱：不認識被告，不知為何在前開計程車內留下指紋，其
    偶有搭乘計程車均係坐在前座，其個人未使用手機，目前所
    用係其太太所有之0000000000號手機等語綦詳（
    上更(一)字卷第一一六頁至第一一八頁），而被害人丁○○亦
    當庭指認證人丙○○並非強盜其之歹徒明確（同上卷第一一
    六、一一七頁），核與證人丙○○證述之情形相互一致，另
    被害人丁○○與被告及證人丙○○原本均不相識，亦無仇怨
    糾葛，衡情當無故為不實之指述或隱諱迴護之可能，況衡諸
    被害人丁○○遭強盜之車輛乃係以載客營業為主之計程車，
    每天搭載上下車之乘客自不在少數，證人丙○○曾搭乘該車
    並因而在車內留下指紋，自極有可能，故證人丙○○顯非強
    盜被害人之歹徒，應堪認定。至於被告雖於丙○○到庭作證
    後，即改稱係丙○○囑其向被害人索款，丙○○即係「何超
    雄」，是因友人「黃佳宏」而認識丙○○等語；惟此業為證
    人丙○○堅決否認，另查本院曾調取丙○○之口卡影本（上
    更(一)字卷第十七頁）於準備程序時供被告辨認，而該口卡影
    本附有丙○○於九十二年三月七日補發身份證時之照片，影
    像清晰，且係近照，然被告當時猶明確陳稱「不認識」等語
    （上更(一)字卷第二十六頁），顯然前後歧異。另查被告稱「
    何超雄」係國中一年級隔壁班同學，與其同屆等語（偵查卷
    第四十六頁、第五十七頁、上更(一)字卷第二十六頁），於原
    審供稱：從國中起，約每二、三個月與「何超雄」會聯絡一
    次，去唱歌、喝酒等語（見原審卷十七頁），復稱其手機內
    留有「何超雄」之電話云云，可見其係與「何超雄」長期交
    往，相互聯絡，極為熟稔，然而竟無法由口卡影本照片中辨
    認出丙○○即係「何超雄」，且被告於本院審理時對如何認
    識丙○○之過程，又供稱：「因『黃佳宏』才認識證人丙○○，去唱過幾次歌。」等語（上更(一)字卷第第一一七頁），
    前後所述相互矛盾，有重大瑕疵存在。另查丙○○隨亦就讀
    新明國中，然而丙○○係六十七年三月三十一日生，其係依
    正常學齡入學（上更(一)字卷第一一五、一一八頁），被告則
    係六十七年十二月八日生，則依正常入學情形而言，證人丙○○應較被告早一年入學，亦非同屆，與被告所述情形亦不
    相符。綜上所述，被告關於證人丙○○即係「何超雄」部分
    之辯解，顯屬臨訟畏罪卸飾之詞，要無可採。
  (七)按強盜罪之構成，固以其所實施之強暴、脅迫是否已達於使
    人不能抗拒之程度為必要，然是否不能抗拒，應就社會一般
    通念，在客觀上是否足以抑制被害人之意思自由為斷。且強
    盜罪之行為人所施用之不法方法，祇須抑壓被害人之抗拒，
    足以喪失其自由意思為已足，縱令被害人實際並無抗拒行為
    ，於強盜罪之成立仍不生影響。本件被害人丁○○先在車內
    遭被告潑灑汽油，被害人愴惶下車後，被告復持手槍指向被
    害人，而被害人身上已遭潑灑汽油，唯恐身上著火遭遇不測
    ，內心自屬驚恐萬分，自未能明確分辨被告所持之手槍是真
    槍或假槍，而以被害人先遭被告潑灑汽油在先，再遭被告人
    持槍威嚇之情狀，徵諸社會一般通念已足以壓制被害人之意
    思決定與行動自由。被害人丁○○於檢察官初次偵訊時雖稱
    ，我認為那時候我還可以抵抗他，還未達到至使不能抗拒之
    程度（見偵查卷第五十六頁）。然丁○○嗣於檢察官再度偵
    訊時即稱：「我不能分辨被告手上拿的槍是真或假，我一直
    注意他的槍看他會有什麼行動，心裡覺得很恐慌，且我身上
    還有汽油，萬一有不測身上會著火。」，「以前會說未達到
    至使不能抗拒的程度，是因為檢察官那時問我可不可以抵抗
    ，我主要的意思是說假如當時我不顧我的生命安全是可以跟
    他拼的，而依當時的情形，我的身體被潑了汽油且我無法辨
    識被告的槍是真或假，因此在此種情形下，若顧及我的生命
    安全，我是不可能抵抗的，當時我誤認檢察官問我的意思，
    以為不顧生命安全可不可以抵抗」等語（見偵查卷第一０三
    頁）。堪認被害人丁○○遭被告潑汽油施以強暴，被告又持
    槍對丁○○脅迫稱不要逼我等語，被害人無從辨別該槍之真
    假，在客觀上被害人當時已喪失其自由決定之意思，而達到
    無法抗拒之程度至明。
  (八)綜上所述，本案事證明確，被告之犯行應堪認定。
二、核被告甲○○所為，係犯刑法第三百二十八條第一項之強盜
    罪。按被告所持以強取被害人財物所用之手槍一支，經檢察
    官當庭勘驗結果，係屬塑膠製（見偵查卷第一０五頁），客
    觀上並不足以對人之身體、生命構成威脅，是認被告所持用
    之玩具手槍並不足作為兇器，附此敘明。
三、原審審酌被告不思以正當方法賺取金錢，妄想不勞而獲，所
    為上開犯行嚴重妨礙社會之安寧秩序，對被害人之人身安全
    造成重大威脅，被害人所受財物損失非輕，被告犯後猶飾詞
    卸責等一切情狀，對被告所犯強盜罪部分，適用刑法第三百
    二十八條第一項，判處有期徒刑六年六月，扣案之不具殺傷
    力之塑膠製玩具手槍一支，係被告所有供犯強盜罪所用之物
    ，併予宣告沒收，並敘明扣案之外套一件及棒球帽一頂，雖
    為被告強盜丁○○財物及出面取款時所著衣帽，惟並非直接
    供被告犯本件犯罪所用或所得之物，又非違禁物，另被告持
    以強取財物所用之保特瓶裝汽油，因汽油已潑灑於被害人身
    上而滅失，保特瓶則未扣案，亦無證據足認其現仍存在，故
    均不另為沒收之諭知，經核並無不合。被告提起上訴，仍執
    陳詞，否認犯罪，核無理由，應予駁回。
四、被告之辯護人另聲請查詢「0000000000」及「0
    000000000」號行動電話九十三年三月間之租用人
    資料。查該「0000000000」號行動電話係由乙○○以自己名義申請供友人戊○○使用，乙○○、戊○○均不
    認識被告、「何超雄」、或證人丙○○，戊○○亦未曾將電
    話借予他人使用等情，業經證人乙○○、戊○○分別證述屬
    實（上更(一)字卷第九十四至九十五頁、第一一九至一二０頁
    ），顯然與本案無關。至於該「0000000000」電
    話，僅係九十三年三月二十一日下午一時許間曾與被告之電
    話有通話紀錄，至於強盜及恐嚇取財兩日均無通話紀錄，況
    且實際並無「何超雄」其人，已如前述，故該「00000
    00000」之使用人及與被告之通訊情形亦顯然與本案之
    待證事實無關，無調查之必要，一併指明。被告另聲請傳喚
    證人「黃佳宏」，惟被告並無法指出「黃佳宏」之確實地址
    及年籍資料以供查證傳喚，且被告關於丙○○部分之辯解及
    指控顯屬不實，已如前述，本院認亦無再為無益之調查之必
    要，併此記明。
據上論斷，應依刑事訴訟法第三百六十八條，判決如主文。
本案經檢察官呂文忠到庭執行職務。
中    華    民    國    95    年    3     月    16    日
                  刑事第十九庭  審判長法  官  林堭儀
                                      法  官  陳憲裕
                                      法  官  宋  祺
以上正本證明與原本無異。
如不服本判決，應於收受送達後十日內向本院提出上訴書狀，其
未敘述上訴之理由者並得於提起上訴後十日內向本院補提理由書
（均須按他造當事人之人數附繕本）。
                                      書記官  蔡慧娟
中    華    民    國    95    年    3     月    16    日
附錄：本案論罪科刑法條全文
刑法第三百二十八條第一項
意圖為自己或第三人不法之所有，以強暴、脅迫、藥劑、催眠術
或他法，至使不能抗拒，而取他人之物或使其交付者，為強盜罪
，處五年以上有期徒刑。


司法院資訊處製作；財團法人民間司法改革基金會備份。
